臺灣臺北地方法院民事判決             100年度訴字第3904號
原      告  台新國際商業銀行股份有限公司
法定代理人  蔡榮棟
訴訟代理人  徐碩彬
被      告  曾國明
上列當事人間清償借款事件，本院於民國100年10月17日言詞辯
論終結，判決如下：
    主      文
被告應給付新臺幣捌拾柒萬貳仟陸佰零壹元，及其中新臺幣拾
玖萬柒仟肆佰玖拾壹元部分，自一百年九月八日起至清償日止，
按年息百分之二十計算之利息。
訴訟費用由被告負擔。
    事實及理由
甲、程序方面：按當事人得以合意定第一審管轄法院。但以關於
    由一定法律關係而生之訴訟為限。前項合意，應以文書證之
    ，民事訴訟法第24條定有明文。本件依兩造間所訂STORY生
    活故事現金卡信用貸款約定書第24條，合意以本院為管轄第
    一審法院，故本院就本件清償借款之訴自有管轄權。
乙、實體方面：
  一、原告起訴主張：被告於民國93年5月25日與原告簽訂生活
      故事現金卡信用貸款約定書，約定在新臺幣（下同）600,
      000元範圍內，被告得以金融卡提款或轉帳方式循環動用
      上開額度內之現金，貸款期間自原告核准之日起一年，屆
      期倘被告未為反對之意思表示並經原告同意，則以相同內
      容及期間繼續一年，其後每年屆期時亦同，以一個月為一
      期，按期於每月相當日繳款，利息按年息18.25%固定計算
      ，倘逾期未為還款，即喪失期限利益，其債務視為全部到
      期，自應付還款日起至清償日止，按年息20%計算遲延利
      息。詎被告僅還款至94年9月14日止即未再清償（最後繳
      款截止日為94年10月14日），依約其債務已視為全部到期
      ，尚有872,601元（其中本金397,491元，利息475,110元
      ），及其中397,491元部分自100年9月8日起至清償日止，
      按年息20%計算之利息迄未清償。為此爰依消費借貸契約
      之法律關係提起本訴，請求被告負擔清償責任，並聲明如
      主文第一項所示等語。
  二、被告則以：有聲請更生，但是銀行不接受條件，對於原告
      請求之金額及利息沒有意見等語。
  三、經查，原告主張之事實，業據其提出與所述相符之STORY
      生活故事現金卡信用貸款約定書、申請書、帳務明細、交
      易紀錄等件為證，且為被告所不爭執，自堪信原告主張之
      事實為真正。次按法院裁定開始更生程序後，對於債務人
      不得開始或繼續訴訟及強制執行程序，消費者債務清理條
      例第48條第2項定有明文，是於法院裁定開始更生程序前
      ，並無訴訟程序停止，或債權人即原告非依更生程序不得
      行使其權利之問題。查本件被告固以曾向法院依消費者債
      務清理條例聲請更生，經臺灣板橋地方法院100年度消債
      清字第7號裁定終止清算程序，被告聲請免責部分，亦經
      裁定不予免責，是以債務人即被告所提更生方案既未經債
      權人會議可決，且因不敷清償清算程序之費用經法院裁定
      開始清算程序並同時終止清算程序，並經法院為不免責之
      裁定，自無不得開始或繼續訴訟之問題。從而，原告依消
      費借貸契約之法律關係提起本訴，請求被告給付原告如主
      文第ㄧ項之金額、利息，為有理由，應予准許。
  四、訴訟費用負擔之依據：民事訴訟法第78條。
中    華    民    國   100    年    10    月    25    日
                  民事第七庭    法  官  蘇嘉豐
以上正本係照原本作成。
如對本判決上訴，須於判決送達後20日內向本院提出上訴狀。如
委任律師提起上訴者，應一併繳納上訴審裁判費。
中    華    民    國   100    年    10    月    25    日
                                書記官  林鈞婷